臺灣高等法院高雄分院刑事判決　　　　 94年度上訴字第876號
上　訴　人　臺灣屏東地方法院檢察署檢察官
被　　　告　甲○○
指定辯護人　本院公設辯護人　 孫妙岑
上列上訴人因被告殺人未遂案件，不服臺灣屏東地方法院94年度
訴字第214 號中華民國94年4 月29日第一審判決（起訴案號：臺
灣屏東地方法院檢察署94年度偵字第213 號），提起上訴，本院
判決如下：
     主  文
原判決撤銷，發回臺灣屏東地方法院。
     理  由
一、公訴意旨略以：被告甲○○與告訴人乙○○係同居男女朋友
    關係，2 人間具有家庭暴力防治法第3 條第2 款之家庭成員
    關係。於民國93年11月15日凌晨零時許，被告自外飲酒返家
    時，見家門已關閉，且其衣物遭丟棄於屋外，其喊叫屋內之
    告訴人開門，待告訴人開門後，2 人便發生爭執，告訴人轉
    身欲返回房間睡覺不予理會時，其竟因而惱怒並基於傷害之
    犯意，至廚房取出平日所使用之菜刀1 把，並朝告訴人之腹
    部砍下1 刀，告訴人之腹部遂遭割傷，而從床上起身搶下該
    菜刀，並將之丟往屋外後，逃出屋外。被告竟仍不罷休，再
    自客廳之抽屜中取出尖刀1 把，追出屋外約80公尺處，因未
    見到告訴人蹤跡，遂返回上之路口，而於路口見到告訴人，
    因其怒氣已消，便與告訴人一同返回上址。然於同日零時30
    分許，2 人共同返回上址時，被告見告訴人在客廳整理物品
    準備離去時，又與告訴人發生爭執，告訴人又不加理會，其
    因而再次惱怒，又基於傷害之犯意，乘告訴人未加注意之際
    ，持前述尖刀朝告訴人之左後腰部刺入，告訴人受有後背部
    、胰臟及脾臟穿刺傷等傷害，因認被告涉有刑法第277 條第
    1 項傷害罪嫌（起訴書原載刑法第271 條第2 項、第1 項之
    殺人未遂罪嫌，經蒞庭檢察官更正）。
二、原判決意旨略以：本件被告甲○○因傷害案件，經檢察官提
    起公訴，認被告係犯刑法第277 條第1 項之傷害罪。依同法
    第287 條前段之規定，須告訴乃論。茲據告訴人乙○○於本
    院準備程序中，聲請撤回其告訴，揆諸前開說明，爰不經言
    詞辯論，逕為諭知不受理之判決。
三、惟查被告於上述時地，與同居人即告訴人發生爭吵之後，持
    刀自告訴人之左後腰刺入告訴人體內之行為，並於警詢時自
    承「是要他命」被告是否有殺人之故意，尚非無審酌之餘地
    。又查基於檢察一體原則，不論檢察系統內任務編組中，屬
    於偵查組檢察官或公訴組檢察官，只需在起訴後，對訴訟繫
    屬之法院，提出訴之擴張、減縮或追加或更正之「主張」（
    意思表示），均當然對審判之法院產生「新主張」之效力，
    惟較後提出之「新主張」，仍應由審判之法院判斷其「新主
    張」是否適法而得變更「前主張」。本件公訴人以被告涉犯
    殺人未遂罪嫌提起公訴，然於原審審理中則蒞臨檢察官將起
    訴法條更正為刑法第277 條第1 項傷害罪。關於檢察官更正
    起訴法條是否妥適，原審應作判斷及說明，而原審漏未說明
    其判斷依據，不經言詞辯論，逕為不受理之判決，自有未合
    。公訴人上訴意旨，指摘原判決不當，為有理由，自應由本
    院將原判決撤銷，發回原審法院，經翔實調查後，另為適當
    之判決。
據上論斷，應依刑事訴訟法第369條第1項後段，判決如主文。
本案經檢察官林惠到庭執行職務。
中　　華　　民　　國　　94　　年　　 9  　月　　30　　日
                  刑事第三庭    審判長法  官  周賢銳
                                      法  官  黃仁松
                                      法  官  謝宏宗
以上正本證明與原本無異。
如不服本判決應於收受本判決後10日內向本院提出上訴書狀，其
未敘述上訴理由者，並得於提起上訴後10日內向本院補提理由書
狀（均須按他造當事人之人數附繕本）「切勿逕送上級法院」。
中　　華　　民　　國　　94　　年　　10　  月　  3 　　日
　　　　　　　　　　　　　　　　　　　書記官  熊惠津
                                                  A
